臺灣高等法院高雄分院刑事判決　　　　　　　　　九十三年度上易字第六七號
　　上　訴　人
　　即　被　告　乙○○
右上訴人因竊盜案件，不服台灣高雄地方法院九十三年度易字第五號中華民國九十三
年九月十七日第一審判決（起訴案號：台灣高雄地方法院檢察署九十二年度偵字第二
一七０二號），提起上訴，本院判決如左：
    主  文
原判決撤銷。
乙○○連續攜帶兇器竊盜，累犯，處有期徒刑玖月。扣案之榔頭壹把沒收。
    事  實
一、乙○○前於民國八十三年間因殺人未遂案件，經法院判處有期徒刑五年六月確定
    ，並於九十二年一月九日縮短刑期執行完畢，猶不知悔改，復基於意圖為自己不
    法所有之概括犯意，於九十二年十月六日下午某時，攜帶其所有客觀上足供兇器
    使用之榔頭一把，在高雄縣湖內鄉東方技術學院旁即高雄縣湖內鄉○○路○段三
    ○一巷六十二弄十四號前，以該把榔頭破壞甲○○所有車牌號碼ＰＺ八－二一七
    號重型機車之鎖頭（毀損部分未據告訴），並以扯線踩踏板後發動引擎之方式，
    竊取前揭重型機車一輛，得手後供己騎用，又於同日下午某時，在高雄縣湖內鄉
    東方技術學院旁即高雄縣湖內鄉○○路○段三０一巷六十二弄九號前，攜帶上開
    榔頭一把，以同一方法，竊取丙○○所有車牌號碼Ｈ八三－五五一號重機車一輛
    （毀損部分未據告訴），得手後留為己用，並將該機車停放在高雄縣路竹鄉○○
    村○○街一三二巷三十四號前。嗣於同日下午三時五十分許，警員在高雄縣路竹
    鄉○○街一三二巷三十四號前查緝該Ｈ八三－五五一號重機車時，適乙○○騎乘
    前揭ＰＺ八－二一七號重型機車行至該處，乙○○見警員在場，即倉促逃逸，經
    警追捕查獲，並扣得其所有供行竊上開機車所用之榔頭一把。
二、案經高雄縣政府警察局湖內分局報請臺灣高雄地方法院檢察署檢察官偵查起訴。
    理  由
一、訊據上訴人即被告乙○○矢口否認竊盜犯行，辯稱：ＰＺ八－二一七號重型機車
    是我於九十二年十月六日上午九時許，在台南火車站附近，向曾國龍所借，並非
    我所竊取，另Ｈ八三－五五一號機車不是我偷的云云。經查：
  (一)被告於右揭時地，以其所有之榔頭破壞鎖頭等方式竊取ＰＺ八－二一七號及Ｈ八
    三－五五一號二輛機車之事實，業據被告於警詢及檢察官偵查中坦承不諱，並經
    原審法院當庭勘驗九十二年十月七日偵查庭庭訊錄音帶屬實，製有勘驗筆錄可稽
    ，且核與被害人甲○○、丙○○於警詢中之指述相符（上開被害人於警詢中之陳
    述，被告於本院準備程序中表明同意作為證據，本院審酌該被害人等之言詞陳述
    作成時並無不法之情況，認為適當，依刑事訴訟法第一百五十九條之五第一項規
    定，自得採為認定本案之證據），並有被害人等領回機車出具之贓物具領結書二
    份在卷可稽，及榔頭一把扣案可憑。
  (二)被告係於九十二年十月六日下午三時五十分許，騎乘ＰＺ八－二一七號重機車，
    行至高雄縣路竹鄉○○街一三二巷三十四號前，遇見警員在場查緝Ｈ八三－五五
    一號重機車，即倉促逃逸，而為警追捕查獲，並在其騎乘之ＰＺ八－二一七號重
    機車上扣得榔頭一把等情，業經證人即查獲被告之員警林國鈞於原審結證稽詳。
    被告騎乘機車在馬路上遇見警察即倉促逃逸，顯非常情，足徵上開二輛機車應係
    其以不法之手段所取得者，被告於警詢及偵查中自白該二輛機車為其所竊，應可
    採信。
  (三)被告雖辯稱：ＰＺ八－二一七號重型機車是我於九十二年十月六日上午九時許，
    在台南火車站附近，向曾國龍所借云云，然此業經證人曾國龍於本院審理中到庭
    否認，被告未能提出任何證據證明，且其所辯上情核與其先前於警偵詢中之供詞
    不符，應係事後翻異卸責之詞，不足採信。
  (四)綜上所述，被告所辯無可採信，本件事證明確，被告犯行堪以認定。
二、按被告行竊時所攜帶之榔頭，屬金屬材質，質地堅硬，如持以傷人，足以傷害人
    之身體，客觀上可供兇器使用。核被告所為，係犯刑法第三百二十一條第一項第
    三款攜帶兇器竊盜罪。被告先後多次竊盜犯行，時間緊接，犯罪方法相同，所犯
    係同一構成要件之罪，顯係基於概括犯意反覆為之，為連續犯，應依法以一罪論
    並加重其刑。查被告前因殺人未遂案件，經法院判處有期徒刑五年六月確定，嗣
    於九十二年一月九日縮短刑期執行完畢，有臺灣高等法院被告全國前案紀錄表在
    卷可按，其受有期徒刑之執行完畢，五年以內再犯有期徒刑以上之罪，為累犯，
    應依法遞加重其刑。
三、被告犯罪事證明確，原審法院予以論罪科刑，固非無見。惟查：原判決未認定被
    告以榔頭一把竊取丙○○所有車牌號碼Ｈ八三－五五一號重機車，復未以連續犯
    規定論處並加重其刑，尚有未合。被告上訴意旨否認犯行，雖無理由，惟原判決
    既有上開可議之處，自應由本院撤銷改判。爰審酌被告正值青壯之年，不思努力
    營生，以正當管道獲取財物，竟連續竊取二輛機車以逞私慾，犯後仍飾詞卸責，
    未見悔意等一切情狀，量處如主文第二項所示之刑，以資警惕。扣案之榔頭一把
    ，為被告所有，且係供犯罪所用之物，業據被告於警詢、偵查中陳明，併依刑法
    第三十八條第一項第二款規定宣告規定沒收。
四、被告經合法傳喚，無正當之理由未於最後審判期日到庭，爰不待其陳述，逕行判
    決。
據上論斷，應依刑事訴訟法第三百六十九條第一項前段、第三百七十一條、第三百六
十四條、第二百九十九條第一項前段，刑法第五十六條、第三百二十一條第一項第三
款、第四十七條、第三十八條第一項第二款，判決如主文。
本案經檢察官陳國全到庭執行職務。
中    華    民    國      九十三      年      十二      月      九      日
                              臺灣高等法院高雄分院刑事第六庭
                                  審判長法官  王憲義
                                        法官  張盛喜
                                        法官  范惠瑩
右正本證明與原本無異。
不得上訴。
                                  法院書記官  呂明燕
中    華    民    國      九十三      年      十二      月      九      日
附錄論罪科刑法條：
中華民國刑法第三百二十一條第一項
犯竊盜罪而有左列情形之一者，處六月以上、五年以下有期徒刑：
一  於夜間侵入住宅或有人居住之建築物、船艦或隱匿其內而犯之者。
二  毀越門扇、牆垣或其他安全設備而犯之者。
三  攜帶兇器而犯之者。
四  結夥三人以上而犯之者。
五  乘火災、水災或其他災害之際而犯之者。
六  在車站或埠頭而犯之者。
